臺灣臺中地方法院民事判決               100年度親字第28號
原        告  楊丹丹
被        告  楊正
兼法定代理人  陳聯壽
上列當事人間否認子女事件，本院於民國一百年八月一日言詞辯
論終結，判決如下：
    主      文
確認被告楊正（男、民國九十九年十一月十日生）非原告自被告
陳聯壽受胎之婚生子女。
訴訟費用由被告負擔。
    事實及理由
壹、原告主張：原告原係大陸地區人民，原告與被告陳聯壽於民
    國九十二年八月二十六日結婚，於九十八年十一月四日初設
    戶籍登記，取得我國國籍，嗣於九十九年一月十八日協議離
    婚。兩造離婚後原告未與被告陳聯壽共同生活，並在大陸地
    區工作，期間與訴外人蔣石養交往，並於九十九年十一月十
    日生下一名男嬰即被告楊正（暫名）。是被告楊正實為原告
    與蔣石養所生，並非被告陳聯壽之子，惟因被告楊正受胎係
    在原告與被告陳聯壽婚姻關係存續期間，致被告楊正依法被
    推定為被告陳聯壽之婚生子女，顯與實情不符，為此依法提
    起本訴，並聲明：如主文所示。
貳、被告聲明同意原告之訴，並對原告主張之前開事實均不爭執
    。
、得心證之理由：
一、親子關係事件，與社會公益有關，當事人處分主義應受限制
    ，故民事訴訟法關於認諾及自認或不爭執事實效力之規定，
    於親子關係事件，不適用之，此觀民事訴訟法第五百九十四
    條規定自明。是被告就本件訴訟為認諾及訴訟上自認或不爭
    執事實，均不生訴訟上效力，亦不得本於其認諾，為被告敗
    訴之判決。
二、原告主張之事實，業據提出出生醫學證明及證明書、戶籍謄
    本、中華民國入出境證為證，並有博微生物科技股份有限公
    司分子生物實驗室ＤＮＡ基因圖譜型別分析報告在卷可稽。
    觀諸前揭ＤＮＡ鑑定報告鑑定結果略以：「送檢註明為陳聯
    壽與楊正之檢體，其DNA STR系統之D21S11、D7S820、CSF1P
    O、D16S539、D19S433等六個基因座之基因型別矛盾，所以
    陳聯壽與楊正間應不存在一親等直系親緣關係」，參酌現代
    生物科學發達，醫學技術進步，以ＤＮＡ檢驗方法鑑定子女
    之血統來源之精確度已達百分之九十九點八以上，是前揭血
    親鑑定報告結果內容應堪可採。本院審酌上開事證，認為原
    告主張被告楊正非原告自被告陳聯壽受胎所生，應堪採信。
三、按從子女出生日回溯第一百八十一日起至第三百零二日止，
    為受胎期間；妻之受胎，係在婚姻關係存續中者，推定其所
    生子女為婚生子女。前項否認之訴，夫妻之一方自知悉該子
    女非為婚生子女，或子女自知悉其非為婚生子女之時起二年
    內為之，九十五年五月二十三日公布修正之民法第一千零六
    十二條第一項、第一千零六十三條定有明文。本件被告楊正
    於九十九年十一月十日出生，回溯第一百八十一日起至第三
    百零二日之受胎期間，既在原告與被告陳聯壽婚姻關係存續
    中，則依法自應推定被告楊正為原告與被告陳聯壽之婚生子
    女。然被告楊正既非原告自被告陳聯壽受胎所生，其生父係
    訴外人蔣石養已如前述，則原告於一百年四月十二日，即在
    知悉子女出生之日起二年內，提起本件否認子女訴訟，為有
    理由，應予准許。
肆、訴訟費用負擔之依據：民事訴訟法第七十八條、第八十五條
    第一項前段。
中    華    民    國   100    年    8     月    8     日
                  家事法庭      法  官  林純如
以上正本係照原本作成。
如對本判決上訴，須於判決送達後20日之不變期間內，向本院提
出上訴狀。
如委任律師提起上訴者，應一併繳納上訴審裁判費。
中    華    民    國   100    年    8     月    8     日
                                書記官  王麗麗